【裁判字號】    97,上易,3035
【裁判日期】    980107
【裁判案由】    家暴傷害
【裁判全文】
臺灣高等法院刑事判決                97年度上易字第3035號
上  訴  人
即  被  告  甲○○
上列上訴人因家暴傷害案件，不服臺灣臺北地方法院97年度易字
第2384號，中華民國97年10月15日第一審判決（起訴案號：臺灣
臺北地方法院檢察署97年度偵字第9270號），提起上訴，本院判
決如下：
    主  文
上訴駁回。
    理  由
一、按刑事訴訟法第361條第1項規定「不服地方法院之第一審判
    決而上訴者，應向管轄第二審之高等法院為之。」而民國96
    年6月15日修正，同年7月4日修正公布之同條第2項並規定「
    上訴書狀應敘述具體理由。」此屬法律上應具備之程式。又
    同法第362條、第367條前段分別規定「原審法院認為上訴不
    合法律上之程式或法律上不應准許或其上訴權已經喪失者，
    應以裁定駁回之。」、「第二審法院認為上訴有第362條前
    段之情形者，應以判決駁回之。」而所謂不服第一審判決之
    「具體理由」，係指依據卷內訴訟資料，具體指摘第一審判
    決關於認定事實、適用法律及量刑等事項，有違法或不當之
    情形而言，此為提起第二審上訴之法定要件。倘上訴人之上
    訴書狀，雖有敘述上訴理由，但僅重複其在原審所執之辯詞
    而否認犯罪，或空言指摘原判決量刑過重云云，即難認已敘
    述具體理由，其所為上訴，自屬不合法律上應具備之程式。
二、被告提起本件上訴，所執之主要理由有二，其一，告訴人雖
    曾因被告之行為而受有傷害結果，但被告並無傷害告訴人之
    犯意存在，並主張證人曾榮宗為告訴人好友，證言不實；且
    告訴人當時之行為乃正當防衛。其二，縱使被告主觀上有犯
    意，但原判決量刑亦有違罪刑相當原則。
三、本院依原判決及被告之上訴補充理由狀形式上觀之，被告在
    原審審理時，即已主張當時伊所為符合正當防衛之規定云云
    ，惟原判決就被告之行為乃告訴人與被告二人相互扭打之傷
    害行為，而非被告主張之正當防衛行為，已詳予敘明其認定
    之依據，並批駁被告此部分之抗辯，觀之原判決理由自明。
    其次，原判決於論罪科刑欄，亦已詳述斟酌本件被告犯罪情
    狀，而量處被告拘役五十日之理由，且其科刑範圍仍屬低度
    刑，並無濫權重判情事。因此，本院認為，被告上訴雖已敘
    述理由，但無非重複其在原審所持之辯詞，否認有主觀之犯
    意存在，並空言指摘原判決違反量刑相當原則，量刑過重，
    殊難認其上述已敘述具體理由。
四、揆諸上開說明，本件上訴既未敘述具體理由即不合法律上之
    程式，應予駁回，並不經言詞辯論為之。
五、據上論斷，應依刑事訴訟法第367條前段、第372條，判決如
    主文。
中    華    民    國    98    年    1    月     7     日
                  刑事第一庭  審判長法  官  葉騰瑞
                                    法  官  莊明彰
                                    法  官  王炳梁
以上正本證明與原本無異。
不得上訴。
                                    書記官  陳明琴
中    華    民    國    98    年    1    月     7     日
附錄本案論罪科刑法條全文：
家庭暴力防治法第2條第2項
本法所稱家庭暴力罪者，謂家庭成員間故意實施家庭暴力行為而
成立其他法律所規定之犯罪。
中華民國刑法第277條第1項
傷害人之身體或健康者，處3年以下有期徒刑、拘役或1千元以下
罰金。


司法院資訊處製作；財團法人民間司法改革基金會備份。
